臺灣苗栗地方法院刑事判決　　　　　　　　　　　　　九十三年度訴字第二九八號
　　公　訴　人　臺灣苗栗地方法院檢察署檢察官
　　被　　　告　丙○○
右列被告因搶奪等案件，經檢察官提起公訴（九十二年度偵字第四七九九號、九十三
年度偵字第六六四號），本院依簡式審判程序審理，判決如左：
    主  文
丙○○意圖為自己不法之所有，而侵占遺失物，處罰金仟元，如易服勞役，以佰
元折算壹日；又共同對於公務員依法執行職務時，施強暴，處有期徒刑壹年陸月，扣
案之強力探照燈壹組沒收；又意圖為自己不法所有，攜帶兇器而搶奪他人之動產，處
有期徒刑壹年陸月。應執行有期徒刑貳年拾月、罰金仟元，罰金如易服勞役，以
佰元折算壹日，扣案之強力探照燈壹組沒收。
    犯罪事實及理由
一、犯罪事實：
  (一)丙○○意圖為自己不法之所有，於民國九十二年五或六月某日，在苗栗縣頭份鎮
    斗煥坪營區旁之水溝旁，見一小公事包內裝有乙○○所有而遺失之萬泰銀行、郵
    局存摺各一本以及陳建仲所有而遺失之
    本，乃拾起而據為己有。
  (二)丙○○於九十二年六月二十七日晚間九時三十分許，因與宋曉雯另涉犯恐嚇取財
    罪嫌，警員張松廣、黃顯能、黃榮聖、饒達隆乃在苗栗縣造橋鄉農會龍昇辦事處
    對面之黃色號誌燈下，一同盤查丙○○。丙○○明知前來查緝之員警，是依法執
    行職務之公務員，竟基於妨害公務犯意，駕駛車號ＣＰ─五七六二號自用小客車
    ，衝撞黃顯能、黃榮聖而施強暴，其二人機警跳開後，丙○○的車就撞上警方車
    號Ｒ三─八五四０號的偵防車。之後，丙○○便沿苗十四線往苗栗市方向逃逸，
    警員張松廣乃駕車在後追捕。途中，丙○○為逃避追捕，於是承上述同一妨害公
    務之犯意，授意宋曉雯，並自此時起，與宋曉雯有犯意聯絡，由宋曉雯以車上丙○○所有之強力探照燈（已經扣案）照射偵防車以妨害警方之行車視線，而再次
    接續施強暴於依法執行公務之追緝員警張松廣。後來，於同日晚間十時三十分許
    ，警員張松廣終於在苗栗市○○路行政院衛生署苗栗醫院停車場將丙○○所駕之
    車攔下，逮捕宋曉雯，惟丙○○則乘隙脫逃。
　(三)丙○○另意圖為自己不法之所有，於九十二年九月十五日晚間十時許，駕駛深藍
  　色之車牌號碼不詳自用小客車，搭載不知情之宋曉雯，行經新竹縣峨眉鄉竹四三
　  線東方美人茶店前之北上車道，基於搶奪犯意，故意駕車追撞甲○○所駕駛、車
    號Ｈ三─一一四九號之自用小客車後方。待甲○○下車查看，丙○○就手持可供
    為兇器使用之電擊棒一支（未扣案），攻擊甲○○之胸前好幾下，甲○○於是大
    喊「救命、搶劫、你不要這樣」，並逃回車上。但丙○○隨即將甲○○之自用小
    客車之引擎關閉，並以眼睛搜尋車上財物，接著就跑到甲○○車輛右側打開右前
    門，出手搶奪甲○○所有置於右前座之皮包一個（內有甲○○
    駛執照各一枚、印章一枚、現金九千元、甲○○及其夫沈順明之郵局存摺及金融
    卡，甲○○家人之健保ＩＣ卡四張），得手後駕車往苗栗方向逃逸。同日晚間十
    一時四十三分許，丙○○就持搶得之沈順明郵局金融卡，至苗栗縣公館鄉鶴岡郵
    局盜領之不正方法，由自動提款機取得沈順明寄存於郵局之新台幣五千元。
二、證據名稱：
  (一)被告丙○○於偵、審中之自白（於偵查中僅有部分自白）。
  (二)證人即被害人乙○○、張松廣、甲○○於偵查中之證述。
  (三)證人及共犯宋曉雯（於犯罪事實(二)為共犯、於犯罪事實(三)為證人）於偵查中之供
    證述。
  (四)乙○○具領之贓物認領保管單乙紙。
  (五)內政部警政署刑事警察局九十二年七月十五日刑紋字第０９２０１２８３７３號
    鑑驗書（ＣＰ─５７６２號自小客車照後鏡上之指紋比對結果）。
　(六)ＣＰ─５７６２號自小客車與警方Ｒ３─８５４０號偵防車之相關衝擊毀損照片
  　共十張。
  (七)自ＣＰ─５７６２號自小客車內查獲強力探照燈之照片一張。
  (八)檢察官就Ｈ３─１１４９號自小客車之勘驗筆錄（含該車照片三張）。
  (九)扣案之強力探照燈一組。
三、應適用之法條：
　(一)刑事訴訟法第二百七十三條之一第一項、第二百九十九條第一項前段、第三百十
  　條之二、第四百五十四條第一項。
　(二)刑法第二十八條、第三百三十七條、第一百三十五條第一項、第三百二十六條第
　  一項、第三百二十一條第一項第三款、第三百三十九條之二第一項、第五十五條
    、第四十二條第二項、第五十一條第五款、第三十八條第一項第二款。
　(三)罰金罰鍰提高標準條例第一條前段、第二條。
四、如不服本判決，得自判決送達之日起十日內，向本院提起上訴。
本案經檢察官林映姿到庭執行職務。
中　　　華　　　民　　　國　　九十三　　年　　十二  　　月　　　三  　　日
                                      臺灣苗栗地方法院刑事第三庭
　　　　                                  法  官  蔡  志  宏
右正本證明與原本無異。
如不服本判決，應於判決送達後十日內向本院提出上訴狀（應抄附繕本）。告訴人或
被害人如對於本判決不服者，應具備理由請求檢察官上訴，其上訴期間之計算係以檢
察官收受判決正本之日期為準。
                                          書記官  楊  慧  萍
中　　　華　　　民　　　國　　九十三　　年　　 十二 　　月　　 十一 　　日
附記論罪之法條全文：
刑法第一百三十五條第一項：
對於公務員依法執行職務時，施強暴脅迫者，處三年以下有期徒刑、拘役或三百元以
下罰金。
刑法第三百二十一條第一項：
犯竊盜罪而有左列情形之一者，處六月以上、五年以下有期徒刑：
一、於夜間侵入住宅或有人居住之建築物、船艦或隱匿其內而犯之者。
二、毀越門扇、牆垣或其他安全設備而犯之者。
三、攜帶兇器而犯之者。
四、結夥三人以上而犯之者。
五、乘火災、水災或其他災害之際而犯之者。
六、在車站或埠頭而犯之者。
第三百二十五條第一項：
意圖為自己或第三人不法之所有，而搶奪他人之動產者，處六月以上五年以下有期徒
刑。
刑法第三百二十六條第一項：
犯前條第一項之罪，而有第三百二十一條第一項各款情形之一者，處一年以上七年以
下有期徒刑。
刑法第三百三十七條
意圖為自己或第三人不法之所有，而侵占遺失物、漂流物或其他離本人所持有之物者
，處五百元以下罰金。
刑法第三百三十九條之二第一項
意圖為自己或第三人不法之所有，以不正方法由自動付款設備取得他人之物者，處三
年以下有期徒刑、拘役或一萬元以下罰金。
